! Copyright © 2015–2018 Alberta Language Technology Lab (ALTLab)
! http://altlab.artsrn.ualberta.ca/
!
! This program is free software; you can redistribute and/or modify
! this file under the terms of the GNU Affero General Public License as published by
! the Free Software Foundation, either version 3 of the License, or
! (at your option) any later version.
!
! This program is distributed in the hope that it will be useful,
! but WITHOUT ANY WARRANTY; without even the implied warranty of
! MERCHANTABILITY or FITNESS FOR A PARTICULAR PURPOSE.  See the
! GNU Affero General Public License for more details.
!
! You should have received a copy of the GNU Affero General Public License
! along with this program. If not, see <https://www.gnu.org/licenses/>.

! noun-an-affixes.lexc
! ! ALL OF AEW NI CLASSES GO TO A SINGLE NI LEXICON
! ! ALL OF AEW NA CLASSES GO TO A SINGLE NA LEXICON
! ! ALL OF AEW DEPENDENT NA CLASSES GO TO A SINGLE NAD LEXICON (including kinship)
! ! ALL OF AEW DEPENDENT NI CLASSES GO TO A SINGLE NID LEXICON
! ! i2, i4 (animate dependent only), w3 (animate dependnet nouns only) should be the only special character we need for the noun affixes; -im possesion is done by flag diacritics in the affixes file

! Noun affixes

LEXICON NOUN_PREFIXES
NOUN_INDEP_PREFIXES ;
NOUN_DEP_KINSHIP_PREFIXES ;
NOUN_DEP_NONKINSHIP_PREFIXES ;

LEXICON NOUN_INDEP_PREFIXES
@P.person.NI@:@P.person.NI@nit2%<  NOUN_INDEP_STEMS ;
@P.person.KI@:@P.person.KI@kit2%<  NOUN_INDEP_STEMS ;
@P.person.O@:@P.person.O@ot2%<     NOUN_INDEP_STEMS ;
@P.person.NULL@                    NOUN_INDEP_STEMS ;

LEXICON NOUN_DEP_KINSHIP_PREFIXES
@P.person.NI@:@P.person.NI@ni4%<   NOUN_DEP_KINSHIP_STEMS ;
@P.person.KI@:@P.person.KI@ki4%<   NOUN_DEP_KINSHIP_STEMS ;
@P.person.O@:@P.person.O@w3%<      NOUN_DEP_KINSHIP_STEMS ;

LEXICON NOUN_DEP_NONKINSHIP_PREFIXES
@P.person.NI@:@P.person.NI@ni4%<       NOUN_DEP_NONKINSHIP_STEMS ;
@P.person.KI@:@P.person.KI@ki4%<       NOUN_DEP_NONKINSHIP_STEMS ;
@P.person.O@:@P.person.O@w3%<          NOUN_DEP_NONKINSHIP_STEMS ;
@P.person.MI@0:@P.person.MI@0mi4%< NOUN_DEP_NONKINSHIP_STEMS ;

!!!!!!!!!!!!!!!!!!!!!!!!!!!!!!
! Here we go to the NA stems !
! Currently test cases below !
!!!!!!!!!!!!!!!!!!!!!!!!!!!!!!

! Here we start with the general morphosyntactic features in a standardized order

LEXICON NA
+N+A:0 NA_POSS_IM_0_SUFFIX ;

LEXICON NAD
@P.dep.DEP@+N+A+D:@P.dep.DEP@0 NA_POSS_IM_0_SUFFIX ;

LEXICON NI
+N+I:0 NI_POSS_IM_0_SUFFIX ;

LEXICON NID
@P.dep.DEP@+N+I+D:@P.dep.DEP@0 NI_POSS_IM_0_SUFFIX ;

LEXICON NA_POSS_IM_0_SUFFIX
@D.person.NULL@@R.im.IM@:@D.person.NULL@@R.im.IM@%>i2m NA_DIM_SUFFIXES ;
@D.person.NULL@@D.im.IM@                                 NA_DIM_SUFFIXES ;
@R.person.NULL@                                            NA_DIM_SUFFIXES ;

LEXICON NA_DIM_SUFFIXES
NA_POSS_SUFFIXES ;
! Independent NAs
@D.dep.DEP@@D.dim@@D.isis.ISIS@@C.sg@+Der/Dim+N+A:@D.dep.DEP@@D.dim@@D.isis.ISIS@@C.sg@%>i2%^DIMs   NA_POSS_SUFFIXES ;
@D.dep.DEP@@D.dim@@D.is.IS@@C.sg@+Der/Dim+N+A:@D.dep.DEP@@D.dim@@D.is.IS@@C.sg@%>i2%^DIMsis         NA_POSS_SUFFIXES ;
! Dependent NAs
@R.dep.DEP@@D.dim@@D.isis.ISIS@@C.sg@+Der/Dim+N+A+D:@R.dep.DEP@@D.dim@@D.isis.ISIS@@C.sg@%>i2%^DIMs NA_POSS_SUFFIXES ;
@R.dep.DEP@@D.dim@@D.is.IS@@C.sg@+Der/Dim+N+A+D:@R.dep.DEP@@D.dim@@D.is.IS@@C.sg@%>i2%^DIMsis       NA_POSS_SUFFIXES ;

LEXICON NI_POSS_IM_0_SUFFIX
@D.person.NULL@@R.im.IM@:@D.person.NULL@@R.im.IM@%>i2m NI_DIM_SUFFIXES ;
@D.person.NULL@@D.im.IM@                                 NI_DIM_SUFFIXES ;
@R.person.NULL@                                            NI_DIM_SUFFIXES ;

LEXICON NI_DIM_SUFFIXES
NI_POSS_SUFFIXES ;
! Independent NIs
@D.dep.DEP@@D.dim@@D.isis.ISIS@@C.sg@+Der/Dim+N+I:@D.dep.DEP@@D.dim@@D.isis.ISIS@@C.sg@%>i2%^DIMs NI_POSS_SUFFIXES ;
@D.dep.DEP@@D.dim@@D.is.IS@@C.sg@+Der/Dim+N+I:@D.dep.DEP@@D.dim@@D.is.IS@@C.sg@%>i2%^DIMsis       NI_POSS_SUFFIXES ;
! Dependent NIs
@R.dep.DEP@@D.dim@@D.isis.ISIS@@C.sg@+Der/Dim+N+I+D:@R.dep.DEP@@D.dim@@D.isis.ISIS@@C.sg@%>i2%^DIMs NI_POSS_SUFFIXES ;
@R.dep.DEP@@D.dim@@D.is.IS@@C.sg@+Der/Dim+N+I+D:@R.dep.DEP@@D.dim@@D.is.IS@@C.sg@%>i2%^DIMsis       NI_POSS_SUFFIXES ;

LEXICON NA_POSS_SUFFIXES
! Singular possessors
@U.person.NI@+Px1Sg:@U.person.NI@0 NA_NUMBER_OBV_LOC_SUFFIXES ;
@U.person.KI@+Px2Sg:@U.person.KI@0 NA_NUMBER_OBV_LOC_SUFFIXES ;
@U.person.O@+Px3Sg:@U.person.O@0   NA_NUMBER_OBV_LOC_SUFFIXES ;
@U.person.NULL@                    NA_NUMBER_OBV_LOC_SUFFIXES ;
! Plural possessors
@U.person.NI@+Px1Pl:@U.person.NI@%>i2nân  NA_NUMBER_OBV_LOC_SUFFIXES ;
@U.person.KI@+Px12Pl:@U.person.KI@%>i2naw NA_NUMBER_OBV_LOC_SUFFIXES ;
@U.person.KI@+Px2Pl:@U.person.KI@%>i2wâw  NA_NUMBER_OBV_LOC_SUFFIXES ;
@U.person.O@+Px3Pl:@U.person.O@0%>i2wâw   NA_NUMBER_OBV_LOC_SUFFIXES ;
! Obviative possessor
@U.person.O@+Px4Sg/Pl:@U.person.O@%>i2yiw NA_NUMBER_OBV_LOC_SUFFIXES ;
! Unspeficied possessor
@U.person.MI@+PxX:@U.person.MI@0        NA_NUMBER_OBV_LOC_SUFFIXES ;
@D.loc.NULL@ NA_POSS_LOC_COMBO_SUFFIXES ;

LEXICON NA_POSS_LOC_COMBO_SUFFIXES
@U.person.NI@+Px1Sg+Loc:@U.person.NI@%>i2hk NOUN_ENDLEX ;
@U.person.KI@+Px2Sg+Loc:@U.person.KI@%>i2hk NOUN_ENDLEX ;
@U.person.O@+Px3Sg+Loc:@U.person.O@%>i2hk   NOUN_ENDLEX ;
! Plural possessors
@U.person.NI@+Px1Pl+Loc:@U.person.NI@%>i2nâhk  NOUN_ENDLEX ;
@U.person.KI@+Px12Pl+Loc:@U.person.KI@%>i2nâhk NOUN_ENDLEX ;
@U.person.KI@+Px2Pl+Loc:@U.person.KI@%>i2wâhk  NOUN_ENDLEX ;
@U.person.O@+Px3Pl+Loc:@U.person.O@0%>i2wâhk   NOUN_ENDLEX ;
! Obviative possessor
@U.person.O@+Px4Sg/Pl+Loc:@U.person.O@%>i2yihk NOUN_ENDLEX ;
! Unspeficied possessor
@U.person.MI@+PxX+Loc:@U.person.MI@%>i2hk          NOUN_ENDLEX ;
@U.person.MI@+PxX+Distr:@U.person.MI@%>i2nâhk      NOUN_ENDLEX ;

! POSS IM SG   SUFF
! 12   -  A    -a
! 3    -  A    -a
! 12   +  A    -im-0
! 3    +  A    -im-a
! 12   +  0    -im-0
! 3    +  0    -im-a

LEXICON NA_NUMBER_OBV_LOC_SUFFIXES
! Singular
@D.number.PL@ NA_NUMBER_SUFFIXES_SG ;
! Obviative
@R.person.NULL@+Obv:@R.person.NULL@%>a NOUN_ENDLEX ; ! non-possessed, obviative -a
@D.person.NULL@@D.person.O@@R.im.IM@+Obv:@D.person.NULL@@D.person.O@@R.im.IM@%>a NOUN_ENDLEX ; ! Non-3rd possession, im-poss, obviative -a
@D.person.NULL@@D.person.O@@D.im.IM@+Obv:@D.person.NULL@@D.person.O@@D.im.IM@%>a NOUN_ENDLEX ; ! Non-3rd possession, 0-poss, obviative -a
@D.person.NULL@@R.person.O@+Obv:@D.person.NULL@@R.person.O@%>a NOUN_ENDLEX ; ! 3rd possession, 0/im-poss, obviative -a
! Plural
@D.number.SG@@D.person.O@+Pl:@D.number.SG@@D.person.O@%>ak NOUN_ENDLEX ; ! Non 3rd possessed (non-possessed), plural -ak
! Locative
@D.loc.NULL@@R.person.NULL@+Loc:@D.loc.NULL@@R.person.NULL@%>i2hk NOUN_ENDLEX ;
@R.person.NULL@+Distr:@R.person.NULL@%>i2nâhk NOUN_ENDLEX ;

LEXICON NA_NUMBER_SUFFIXES_SG
@R.person.NULL@@D.sg@+Sg:@R.person.NULL@@D.sg@0 NOUN_ENDLEX ; ! No possession, no singular suffix
@R.person.NULL@@R.sg.A@+Sg:@R.person.NULL@@R.sg.A@%>a NOUN_ENDLEX ; ! No possession, a-singular (possessive suffix -im ruled out earlier)
@D.person.NULL@@D.person.O@@R.im.IM@+Sg:@D.person.NULL@@D.person.O@@R.im.IM@0 NOUN_ENDLEX ; ! Non-3rd possession, im-poss, 0-singular
@D.person.NULL@@D.person.O@@D.im.IM@@D.sg@+Sg:@D.person.NULL@@D.person.O@@D.im.IM@@D.sg@0 NOUN_ENDLEX ; ! Non-3rd possession, 0-poss, 0-singular
@D.person.NULL@@D.person.O@@D.im.IM@@R.sg.A@+Sg:@D.person.NULL@@D.person.O@@D.im.IM@@R.sg.A@%>a NOUN_ENDLEX ; ! Non-3rd possession, 0-poss, a-singular

LEXICON NI_POSS_SUFFIXES
! Singular possessors
@U.person.NI@+Px1Sg:@U.person.NI@0 NI_NUMBER_LOC_SUFFIXES ;
@U.person.KI@+Px2Sg:@U.person.KI@0 NI_NUMBER_LOC_SUFFIXES ;
@U.person.O@+Px3Sg:@U.person.O@0   NI_NUMBER_LOC_SUFFIXES ;
@U.person.NULL@                    NI_NUMBER_LOC_SUFFIXES ;
! Plural possessors
@U.person.NI@@U.poss.PL@+Px1Pl:@U.person.NI@@U.poss.PL@%>i2nân  NI_NUMBER_LOC_SUFFIXES ;
@U.person.KI@@U.poss.PL@+Px12Pl:@U.person.KI@@U.poss.PL@%>i2naw NI_NUMBER_LOC_SUFFIXES ;
@U.person.KI@@U.poss.PL@+Px2Pl:@U.person.KI@@U.poss.PL@%>i2wâw  NI_NUMBER_LOC_SUFFIXES ;
@U.person.O@@U.poss.PL@+Px3Pl:@U.person.O@@U.poss.PL@0%>i2wâw   NI_NUMBER_LOC_SUFFIXES ;
! Obviative possessor
@U.person.O@@U.poss.PL@+Px4Sg/Pl:@U.person.O@@U.poss.PL@%>i2yiw NI_NUMBER_LOC_SUFFIXES ;
! Unspecified possessor
@U.person.MI@+PxX:@U.person.MI@0        NI_NUMBER_LOC_SUFFIXES ;
NI_POSS_LOC_COMBO_SUFFIXES ;

LEXICON NI_POSS_LOC_COMBO_SUFFIXES
! Singular possessors
@U.person.NI@+Px1Sg+Loc:@U.person.NI@%>i2hk  NOUN_ENDLEX ;
@U.person.KI@+Px2Sg+Loc:@U.person.KI@%>i2hk NOUN_ENDLEX ;
@U.person.O@+Px3Sg+Loc:@U.person.O@%>i2hk   NOUN_ENDLEX ;
! @U.person.NULL@                    NI_NUMBER_LOC_SUFFIXES ;
! Plural possessors
@U.person.NI@+Px1Pl+Loc:@U.person.NI@%>i2nâhk  NOUN_ENDLEX ;
@U.person.KI@+Px12Pl+Loc:@U.person.KI@%>i2nâhk NOUN_ENDLEX ;
@U.person.KI@+Px2Pl+Loc:@U.person.KI@%>i2wâhk  NOUN_ENDLEX ;
@U.person.O@+Px3Pl+Loc:@U.person.O@0%>i2wâhk   NOUN_ENDLEX ;
! Obviative possessor
@U.person.O@+Px4Sg/Pl+Loc:@U.person.O@%>i2yihk NOUN_ENDLEX ;
! Unspecified possessor
@U.person.MI@+PxX+Loc:@U.person.MI@%>i2hk NOUN_ENDLEX ;

LEXICON NI_NUMBER_LOC_SUFFIXES
@D.number.PL@ NI_NUMBER_SUFFIXES_SG ; 
@D.number.SG@+Pl:@D.number.SG@%>a NOUN_ENDLEX ;
@R.person.NULL@+Loc:@R.person.NULL@%>i2hk NOUN_ENDLEX ;

LEXICON NI_NUMBER_SUFFIXES_SG
@D.sg@+Sg:@D.sg@0 NOUN_ENDLEX ; ! Zero Sg morpheme for non NI-4w cases
@R.person.NULL@@R.sg.I@+Sg:@R.person.NULL@@R.sg.I@%>i NOUN_ENDLEX ; ! -i-singular (NI-4w), when no other morphology
@D.person.NULL@@R.im.IM@@R.sg.I@+Sg:@D.person.NULL@@R.im.IM@@R.sg.I@0    NOUN_ENDLEX ; ! 0-singular (NI-4w), when -im-poss
@D.person.NULL@@D.im.IM@@R.poss.PL@@R.sg.I@+Sg:@D.person.NULL@@D.im.IM@@R.poss.PL@@R.sg.I@0 NOUN_ENDLEX ; ! 0-singular (NI-4w), when singular possession and 0-im
@D.person.NULL@@D.im.IM@@D.poss.PL@@R.sg.I@+Sg:@D.person.NULL@@D.im.IM@@D.poss.PL@@R.sg.I@%>i NOUN_ENDLEX ; ! -i-singular (NI-4w), when singular possession and 0-im

! ----------
! Test cases for various noun stem types
! To eventually be moved to under: src/morphology/stems/nouns*.lexc
! ----------

! LEXICON N_INDEP_STEMS
! @U.im.NULL@ NA_0_STEMS ; ! NA stems that traditionally do not take -im in possession
! @U.im.IM@   NA_IM_STEMS ; ! NA stems that require -im in possession
! @U.im.NULL@ NI_0_STEMS ; ! NI stems that traditionally do not take -im in possession
! @U.im.IM@   NI_IM_STEMS ; ! NI stems that require -im in possession - likely do not exist
! 
! LEXICON NA_0_STEMS
! astotin NA ;
! 
! LEXICON NA_IM_STEMS
! âmow NA "bee" ;
! sîsîp NA "duck" ;
! 
! LEXICON NI_0_STEMS
! askiy NI "land" ;
! astotin NI "hat" ;
! mâcîs NI "camp" ;
!
! LEXICON NI_IM_STEMS
! xxx NI "yyy" ;
! xxx NI "yyy" ;

! LEXICON N_DEP_NONKIN_STEMS
! @U.im.NULL@ NAD_0_NONKIN_STEMS ; ! NAD stems that traditionally do not take -im in possession
! @U.im.NULL@ NID_0_NONKIN_STEMS ; ! NID stems that traditionally do not take -im in possession
! 
! LEXICON NAD_0_NONKIN_STEMS
! masakay:asakay NAD "skin" ;
! 
! LEXICON NID_0_NONKIN_STEMS
! mihtawakay:htawakay NID "ear" ;
! mispiton:spiton NID "arm" ;
!
! LEXICON N_DEP_KINSHIP_STEMS
! @U.im.NULL@ NAD_0_KINSHIP_STEMS ; ! NAD stems that traditionally do not take -im in possession
! ! @U.im.NULL@ NI_0_KINSHIP_STEMS ; ! The are no NID kinship stems
!
! LEXICON NAD_0_KINSHIP_STEMS
! -ohkom:ohkom NAD "grand-mother" ;
! -ôhtawiy:ôhtawiy NAD "father" ;
! -tânis:tânis NAD "daughter, brother, sister" ;

!!! Alternative via setting flag-diacritics via case-specific continuation classes
! IM: default without -im, needs to be required.
! DIM: default with both -is and -isis, either one needs to be required

! NA 
! LEXICON NA_0
! @P.im.NULL@@P.is.IS@@P.isis.ISIS@ NA ;


LEXICON NOUN_IRREGULARS
! Irregular forms of ôsi
ôsi+N+I+Px1Sg:nitôt OSI_SUFFIXES ;
ôsi+N+I+Px2Sg:kitôt OSI_SUFFIXES ;
ôsi+N+I+Px3Sg:otôt OSI_SUFFIXES ;
ôsi+N+I+Px1Pl:nitôtinân OSI_SUFFIXES ;
ôsi+N+I+Px12Pl:kitôtinaw OSI_SUFFIXES ;
ôsi+N+I+Px2Pl:kitôtiwâw OSI_SUFFIXES ;
ôsi+N+I+Px3Pl:otôtiwâw OSI_SUFFIXES ;
ôsi+N+I+Px4Sg/Pl:otôtiyiw OSI_SUFFIXES ;
! Locative combos
ôsi+N+I+Px1Sg+Loc:nitôtihk # ;
ôsi+N+I+Px2Sg+Loc:kitôtihk # ;
ôsi+N+I+Px3Sg+Loc:otôtihk # ;
ôsi+N+I+Px1Pl+Loc:nitôtinâhk # ;
ôsi+N+I+Px12Pl+Loc:kitôtinâhk # ;
ôsi+N+I+Px2Pl+Loc:kitôtiwâhk # ;
ôsi+N+I+Px3Pl+Loc:otôtiwâhk # ;
ôsi+N+I+Px4Sg/Pl+Loc:otôtiyihk # ;
! Regular forms of atim, which cannot be possessed
! atim+N+A+Sg:atim # ;
! atim+N+A+Pl:atimwak # ;
! atim+N+A+Obv:atimwa # ;
! atim+N+A+Loc:atimohk # ;
! "Irregular" forms of atim, which are the ones that can be possessed
! @P.person.NI@atim+N+A:@P.person.NI@nitêm NA_DIM_SUFFIXES ;
! @P.person.KI@atim+N+A:@P.person.KI@kitêm NA_DIM_SUFFIXES ;
! @P.person.O@atim+N+A:@P.person.O@otêm NA_DIM_SUFFIXES ;

LEXICON OSI_SUFFIXES
+Sg:0 # ;
+Pl:a # ;

! Case-specific continuation lexica for -im/0 and -is/-isis

LEXICON NA_SG/A_POSS/IM
@U.sg.A@ NA_POSS/IM ;

LEXICON NA_POSS/IM
@P.im.IM@ NA ;

LEXICON NA_DIM/IS
@P.is.IS@ NA ;

LEXICON NA_DIM/ISIS
@P.isis.ISIS@ NA ;

LEXICON NA_POSS/IM_DIM/IS
@P.im.IM@@P.is.IS@ NA ;

LEXICON NA_POSS/IM_DIM/ISIS
@P.im.IM@@P.isis.ISIS@ NA ;

! NI

LEXICON NI_SG/I_POSS/IM
@U.sg.I@ NI_POSS/IM ;

LEXICON NI_POSS/IM
@P.im.IM@ NI ;

LEXICON NI_DIM/IS
@P.is.IS@ NI ;

LEXICON NI_DIM/ISIS
@P.isis.ISIS@ NI ;

LEXICON NI_POSS/IM_DIM/IS
@P.im.IM@@P.is.IS@ NI ;

LEXICON NI_POSS/IM_DIM/ISIS
@P.im.IM@@P.isis.ISIS@ NI ;

! NAD 

LEXICON NAD_SG/A
@U.sg.A@ NAD ;

LEXICON NAD_POSS/IM
@P.im.IM@ NAD ;

LEXICON NAD_DIM/IS
@P.is.IS@ NAD ;

LEXICON NAD_DIM/ISIS
@P.isis.ISIS@ NAD ;

LEXICON NAD_POSS/IM_DIM/IS
@P.im.IM@@P.IS.is@ NAD ;

LEXICON NAD_POSS/IM_DIM/ISIS
@P.im.IM@@P.isis.ISIS@ NAD ;

! NID

LEXICON NID_SG/I
@U.sg.I@ NID ;

LEXICON NID_POSS/IM
@P.im.IM@ NID ;

LEXICON NID_DIM/IS
@P.is.IS@ NID ;

LEXICON NID_DIM/ISIS
@P.isis.ISIS@ NID ;

LEXICON NID_POSS/IM_DIM/IS
@P.im.IM@@P.is.IS@ NID ;

LEXICON NID_POSS/IM_DIM/ISIS
@P.im.IM@@P.isis.ISIS@ NID ;

!! NOUN_ENDLEX for wrapping up various things

LEXICON NOUN_ENDLEX
! Adding diminutive trigger to lexicalized diminutives to palatalize potential poss. person prefixes
@R.dim.DIM@:@R.dim.DIM@%^DIM # ;
@D.dim@ # ;

!! End of noun affixes code
